【裁判字號】    97,易,656
【裁判日期】    980106
【裁判案由】    侵占
【裁判全文】
臺灣雲林地方法院刑事判決               97年度易字第656號
公  訴  人  臺灣雲林地方法院檢察署檢察官
被      告  丙○○
上列被告因侵占案件，經檢察官提起公訴（97年度偵字第1389號
），本院判決如下：
    主      文
丙○○意圖為自己不法之所有，而侵占對於業務上所持有之物，
共貳罪，均處有期徒刑捌月。應執行有期徒刑拾月。
    事      實
一、丙○○為雲林縣二崙鄉○○村○○段1587之1 號養豬場（下
    稱養豬場）負責人，與大成長城企業股份有限公司（下稱大
    成公司）於民國96年1 月間簽訂「肉豬A301合作飼養契約書
    」（下稱飼養契約），雙方約定自96年1 月30日起至97年1
    月30日止，由大成公司提供豬隻、飼料，由丙○○在養豬場
    飼養豬隻，大成公司為豬隻之所有權人，並依飼養契約所載
    方式計算報酬（即丙○○可獲得10％毛豬計值）。詎丙○○
    竟意圖為自己不法所有，分別基於侵占業務上持有之物之犯
    意：
    (一)於97年1 月23日至97年1 月28日間之某不詳時間，將前開
      飼養之豬隻335 隻，變易持有為所有，予以侵占入己，並
      交予不詳人士變賣。
    (二)於97年1 月29日下午5 時許，將前開飼養之豬隻405 隻，
      交由不知情之劉朝維載運至雲林縣虎尾鎮、臺北市等地之
      肉品市場販賣，用以抵償積欠劉朝維之債務新臺幣（下同
      ）1,900,000 元。
二、案經大成公司訴由雲林縣警察局西螺分局報告臺灣雲林地方
    法院檢察署檢察官偵查起訴。
    理      由
甲、程序部分：
一、按被告以外之人於審判外之言詞或書面陳述，除法律有規定
    者外，不得作為證據。又被告以外之人於審判外之陳述，雖
    不符前4 條之規定，而經當事人於審判程序同意作為證據，
    法院審酌該言詞陳述或書面陳述作成時之情況，認為適當者
    ，亦得為證據，刑事訴訟法第159 條第1 項、第159 條之5
    第1 項定有明文。
二、查劉朝維、甲○○於警詢及檢察官訊問之筆錄；沈鈴凰之檢
    察官訊問筆錄，肉豬A301合作飼養契約書書及其附件、大成
    長城契約豬客戶飼養管理紀錄表、劉朝維之民事聲請裁定本
    票強制執行狀、丙○○所簽發之本票影本2 張、本院96 年
    度票字第736 號確定證明書影本1 張、丙○○所簽立之償還
    借款同意書影本1 張、京城銀行匯款委託書、雲林縣肉品市
    場供應人計價單、雲林縣肉品市場股份有限公司供應商日事
    故明細表、臺北縣肉品市場事故毛豬證明書、臺北縣肉品市
    場供應人交易明細表、保證責任雲林縣大屯養豬生產合作社
    銷售明細表各1 份、毛豬契約請款明細表4 份，均為被告丙
    ○○以外之人於審判外之言詞及書面陳述，惟被告及檢察官
    於本院審理時同意作為證據，本院揆諸前開法條規定，並審
    酌前開言詞及書面陳述作成時之情況，認為適當，自得作為
    證據，合先敘明。
乙、實體部分：
一、訊據被告丙○○固坦承與大成公司簽訂肉豬飼養契約，於97
    年1 月22日其養豬處尚有933 頭豬，並其積欠劉朝維金錢，
    劉朝維於97年1 月29日下午4 、5 時至其養豬處載走豬隻時
    ，被告也有在現場之事實，惟矢口否認有何業務侵占之犯行
    ，辯稱：其與大成公司係合作關係，並非業務關係，豬隻也
    是被告所有，再者當天係劉朝維強行將豬隻載走，被告無法
    反抗，且劉朝維係載走738隻豬隻云云。經查：
    (一)被告丙○○為雲林縣二崙鄉○○村○○段1587之1 號養豬
      場負責人，與大成長城企業股份有限公司於96年1 月間簽
      訂「肉豬A301合作飼養契約書」，雙方約定自96年1 月30
      日起至97年1 月30日止，由大成公司提供豬隻、飼料，由
      丙○○在養豬場飼養豬隻，大成公司每週去養豬場看一次
      豬隻，於最後一次97年1 月22日前往養豬場探視時，尚有
      933 頭豬隻。被告積欠劉朝維1,900,000 元，劉朝維於97
      年1 月29日下午5 時許，用3 部載豬車，至養豬場載運豬
      隻，被告當時也在現場，97年1 月30日被告會同甲○○到
      養豬場清點，發現只剩下193 隻豬隻，劉朝維於97年2 月
      1 日將52,000元匯至丙○○戶頭等情，業據劉朝維、甲○
      ○於警詢及檢察官訊問時；沈鈴凰於檢察官訊問時陳稱明
      確，並有肉豬A301合作飼養契約書書及其附件（警卷第5
      頁至第12頁）、大成長城契約豬客戶飼養管理紀錄表（本
      院卷第13頁至16頁）、劉朝維之民事聲請裁定本票強制執
      行狀、丙○○所簽發之本票影本2 張、本院96年度票字第
      736 號確定證明書影本1 張、丙○○所簽立之償還借款同
      意書影本1 張（警卷第27頁至第31頁）、京城銀行匯款委
      託書（警卷第32頁）、97年1 月30 日 雲林縣警察局西螺
      分局二崙分駐所警員蔡金甫所拍攝之養豬場現場照片共7
      張（警卷第49頁至第52頁）、養豬場及其旁邊小屋之照片
      共6 張（偵卷第27頁至第28頁）等在卷，復為被告所坦認
      在卷，可以認定。
    (二)豬隻為大成公司所有，係被告業務上所持有之物：
      1.按刑法第336 條第2 項之侵占罪，以意圖為自己或第三
        人不法之所有，而擅自處分因業務上所持有之物為要件
        。上訴人為農會總幹事，處分其持有農民寄存之稻穀，
        應否負該條項之罪，應以寄託稻穀時，有無約定寄託物
        之所有權移轉於農會為斷，最高法院47年臺上字第1390
        號判例意旨可參。
      2.依被告與大成公司簽訂之肉豬A301合作飼養契約書書及
        其附件（警卷第5 頁至第12頁），其中第3 條約定：「
        乙方同意於合約期間由甲方提供入豬事宜，且完全飼養
        甲方提供之〈大成小豬〉，並遵守完全使用甲方提供之
        〈大成牌〉飼料之約定。」、第5 條亦約定：「飼養後
        甲方【即大成公司】獲得毛豬總值九十％，乙方【即被
        告】分得十％，惟甲方必須承購乙方分得之十％之毛豬
        。甲方為毛豬所有權人（如附件一契約辦法）。」即明
        確約定豬隻及飼料均由大成公司提供，由被告負責提供
        養豬場飼養豬隻，且豬隻均為大成公司所有。
      3.大成公司甲○○亦於97年1 月30日警詢時指稱：「大成
        長城企業股份有限公司與丙○○先生於民國96年1 月30
        日簽訂契約飼養合約書。大成長城企業股份有限公司提
        供小豬與飼料給予丙○○先生飼養，丙○○先生負責提
        供場地與相關飼養管理事項，毛豬所有權人為大成長城
        企業股份有限公司，出售毛豬所得為大成長城企業股份
        有限公司所有，丙○○先生僅契約飼養管理，無權自行
        處理豬隻。」（警卷第25頁）、及於97年3 月25日檢察
        官訊問時陳稱：「豬隻所有權應該是公司的，有訂定契
        約，在結算後，金額90％屬於公司，10％屬於丙○○。
        」（偵卷第7 頁）等語益顯。
      4.甚至連被告自己，都在97年1 月30日、97年2 月29日警
        詢供稱：「劉朝維載走我代工飼養豬隻時，我在養豬場
        ，當時劉朝維告訴我，我欠他錢，今天要來載豬隻抵債
        ，我有告訴劉朝維豬隻是大成長城有限公司的，不是我
        的，我只是代工，不能把豬隻載走，否則我無法向公司
        交代。」、「小豬隻與飼料是大成長城企業股份有限公
        司提供，豬舍是我提供，由我管理飼養代工。」、「當
        時有訂定契約書，當時訂定契約書的內容，豬是大成先
        出錢買豬仔給我養，飼養由大成供應，有定保證價格，
        但是出市場價壞，我要分擔風險，如果結算有賺錢，我
        就可以分紅，但是賠錢我要承擔。」（警卷第16、17及
        第19頁），復於97年3 月25日檢察官訊問時供承：「（
        問：這933 頭豬是誰的？）是我和大成長城企業股份有
        限公司契約養豬，這933 頭豬是大成長城企業股份有限
        公司給我養的，飼料也是公司出的，自96年1 月份才開
        始。」（偵卷第6 頁）等語，一再強調所飼養之豬隻，
        實際上都是大成公司所有，飼料也是由大成公司提供，
        被告只是飼養代工。
      5.由上述可得知，被告與大成公司之間，係約定由大成公
        司提供大成公司所有之豬隻及飼料，交由被告提供之養
        豬場加以飼養，然而豬隻所有權並不因此而變動，仍屬
        大成公司所有，被告僅因業務關係而持有前開豬隻，其
        所取得者，依照飼養契約第5 條、第6 條、第8 條規定
        ，為10％之毛豬計值（即毛豬總收入【毛豬總磅重×毛
        豬實際交易價】- 小豬成本- 飼料總支出- 出豬總支出
        ）（參警卷第7 、8 頁），而為毛豬收入之「價值」，
        並非因而得到10％之豬隻所有權，此由被告提供之毛豬
        契約請款明細表4 份（本院卷第26頁至第47頁），被告
        需向大成公司請款，而非逕分得10％豬隻自為銷售乙情
        至明。至於被告雖然辯稱其與大成公司係「合作」關係
        ，也要負擔盈虧，並非業務關係云云，然而被告持有大
        成公司之豬隻，乃因其與大成公司間契約所生之業務關
        係，前開豬隻自屬被告業務上持有之物，而與被告是否
        要負擔盈虧，並無關係。
    (三)被告同意劉朝維於97年1月29日至養豬場載走豬隻：
      1.被告前於95年12月5 日、96年8 月27日分別簽發本票號
        碼為CH-494909 號及CH-494913 號，票面金額分為
        200,000 元、1,700,000 元之本票，經劉朝維申請就前
        開本票裁定強制執行（96年度票字第736 號），業經本
        院96年11月14日裁定確定之事實，有劉朝維之民事聲請
        裁定本票強制執行狀、被告丙○○所簽發之本票影本2
        張、本院96年度票字第736 號確定證明書影本1 張（警
        卷第27至30頁）在卷可稽，復為被告所不爭執，則被告
        於96年11月間因積欠劉朝維1,900,000 元，已面臨強制
        執行之事實，可以認定。
      2.劉朝維於97年2 月15日警詢指稱：「（問：為何你要載
        走丙○○所飼養的豬隻？）因為他積欠債務190 萬元整
        ，所以我載走豬隻抵債。」、「（問：丙○○有無同意
        豬隻供你出售抵償債務？）他有同意而且也簽同意書給
        我。」、「同意書是在96年12月27日約18時許，在二崙
        鄉○○村○○段61-8號丙○○的住宅所簽寫的。」、「
        當時我要載走豬隻時，丙○○的太太還打開電燈讓我方
        便出豬。」（警卷第22、23頁），並於97年3 月25日、
        97年4 月22日檢察官訊問時陳稱：「出豬隻、趕豬隻沒
        有辦法一人做，尤其是405 頭豬要出豬隻要很久，我那
        天下午5 點趕豬直到晚上9 點，這中間叫來幫忙的人也
        有人離開，而且丙○○中途也離開。所以應該沒有恐嚇
        。」、「我不知道豬隻是別人的，我日子沒有特別選，
        他有答應讓我出豬，也有同意書。」、「190 萬是丙○
        ○拜託我向別人的借款，事後我有聽說應該是其他債主
        有載走豬隻，我們載走時，沒有看到其他人去載，有把
        門關好，有跟丙○○說要過來看嗎，他說不要，我們處
        理就好。」、「我和沈鈴凰是最後走，我還把門關好。
        （偵卷第7 、8 、22頁）等語，核與被告丙○○所簽立
        之償還借款同意書影本1 張（警卷第31頁）所載：「償
        還借款同意書：立書人：丙○○（簽名指印）茲因投資
        養豬場，向劉朝維（簽名）借款新臺幣壹佰玖拾萬元正
        ，現因無力清償，經雙方協議，立書人同意願依照下列
        還款方案清償借款：（中略）、清償期間，如有一期
        未還款，債務人同意所飼養之豬隻（位於向邱清福先生
        所承租之養豬場）由債權人自行出售，所賣得之價款用
        來抵償債務，絕無異議。立書人：丙○○（簽名指印）
        連帶保證人：李香雪（簽名指印）連帶保證人：廖敏妃
        （簽名指印）」相符。
      3.由上開償還借款同意書所載，被告明確地同意劉朝維於
        被告一期（第一期即97年1 月10日，款項237,500 元）
        款項未償還，則將其養豬場飼養之豬隻，由劉朝維自行
        出售，而以賣得價款用來抵償債務，且經被告二度仔細
        地簽名、按捺指印，復有兩名和被告同住所之連帶保證
        人，也很仔細地簽名並按捺指印，均顯現簽署這個償還
        借款同意書時，應該是相當慎重的，而這樣慎重的簽訂
        並簽名按捺指印，還有2 名連帶保證人來擔保，地點又
        是在被告家中（本院97年12月22日審理筆錄第24頁），
        被告自然是看得清清楚楚，對於內容明明白白。況且事
        後劉朝維也按照上開償還借款同意書的約定，前來載運
        豬隻抵債。從而被告事後辯稱其簽訂時老花眼沒看清楚
        ，沒看詳細云云，依被告之智識，以及簽約時之情狀，
        這樣的辯解，實在是難以相信的。
      4.再觀諸被告就劉朝維來載豬時之情況，於97年1 月30日
        警詢供稱：「劉朝維載走我代工飼養豬隻時，我在養豬
        場，當時劉朝維告訴我，我欠他錢，今天要來載豬隻抵
        債，我有告訴劉朝維豬隻是大成長城有限公司的，不是
        我的，我只是代工，不能把豬隻載走，否則我無法向公
        司交代。」、「當時我不同意，我告訴劉朝維，不可以
        將豬隻載走，但劉朝維告訴我，他有法院強制命令，要
        會同警方來執行，但警方沒來，他就進入豬舍強行將豬
        隻趕上大卡車，劉朝維沒有使用暴力，沒有恐嚇言語，
        但有囑咐1 名男子跟在我身邊。」、「當天16時開始載
        運，我19時許離開豬舍，22時許返回豬舍，劉朝維還在
        趕豬載運，我於零時30分左右返回豬舍，劉朝維已離開
        ，我沒有全程在場。」、「發生當時沒有知會代工公司
        ，至今天早上9 時才告訴代工公司，才至所報案。」（
        警卷第16、17頁），復於97年3 月25日檢察官訊問時供
        稱：「（問：97年1 月29日劉朝維去抓豬隻你知道？）
        我知道，我在場，他來跟我說要抓豬隻，他帶7 、8 位
        年輕人，說法院有強制命令，說等下管區也會來，我不
        願意，所以我拜託他。我有向他借款借到190 萬元。」
        、「（問：那管區有來？）沒有。」、「我是隔天早上
        打電話給大成長城企業股份有限公司業務員，說有事情
        要他過來。」、「（問：劉朝維載豬隻，你在做什麼？
        ）我和劉朝維在旁邊說話，拜託他不要載走豬隻，他要
        我配合。」、「當時因為他帶的人多，我看到人多就害
        怕，他只說要我配合。」、「（問：之前劉朝維有說什
        麼話讓你害怕？）沒有，他之前只有要我去簽字（簽借
        據），沒有拿東西。」、「我中途有離開，在晚上在7
        點時左右，我騎機車離開，去其他豬寮，到晚上10點多
        時，我又騎機車回去看看，發現他們沒有走，然後，又
        騎機車去其他豬寮，直到晚上12點，回去看看，他們已
        經離開，我回家，隔天早上再通知大成長城企業股份有
        限公司。」（偵卷第6 、7 頁）等語。也就是劉朝維來
        載豬的時候，並沒有對於在場之被告有何恐嚇之行為或
        動作，而被告雖然「百般不願意」，卻從下午5 時至7
        時許在養豬場「眼睜睜」的看著豬隻被載走，中途不只
        離開現場，還有心情去看其他豬寮，直到下午10時再度
        返回豬寮，見到劉朝維還在趕豬，就繼續到其他豬寮去
        看。而在下午5 時至10時許這樣漫長的5 個小時間，被
        告在未遭受行動自由被限制的情況下，從未考慮報警處
        理，也沒有聯絡大成公司前來，甚至還悠閒地到其他豬
        寮探望，一直等到劉朝維順利載走豬隻完畢，隔天早上
        才通知大成公司。倘若被告確實不願意劉朝維載走其利
        害相關之豬隻，難以想像何以這樣子漠不關心，毫不在
        意，甚至可以說是「放任」劉朝維載豬的行為，實在是
        和常情相違。
      5.從上可知，被告事前有簽署償還借款同意書同意劉朝維
        載運豬隻販售抵債，事中也放任劉朝維載豬，甚至等到
        劉朝維載豬完畢已經遠離，才通知大成公司，這樣事前
        同意，事中放任、掩護之行為，明顯可見被告實際上是
        同意劉朝維載運豬隻無訛。
    (四)劉朝維於97年1月29日載走405隻豬隻：
      1.就劉朝維載運豬隻之數量，劉朝維於97年2 月15日警詢
        供稱：「於97年1 月29日約下午17時許，在雲林縣二崙
        鄉○○村○○段1587-1號向邱清福所承租的豬場，我總
        共載走405 隻，我載到虎尾肉品市場及臺北肉品市場販
        售。」、「（問：你總共載405 隻豬隻得款多少錢？）
        總共金額2,011,839 元。」、「（問：丙○○只欠你
        190 萬元，另多出來的金額如何處理？）190 萬元加利
        息58,060元，加申請費用2,000 元，共1,960,060 元，
        我匯52,000元給崙背農會丙○○戶頭，我還有打電話知
        會丙○○。」（警卷第22頁），復於97年3 月25日、97
        年4 月22日檢察官訊問時，指稱：「405 頭豬，出豬的
        人就是載豬的人會點豬隻，市場也會做紀錄，我也有大
        屯合作社的出豬證明單，我就是交給大屯合作社，送去
        市場拍賣，拍賣賣的總金額是201 萬1 千8 百39元，就
        是將雲林縣和臺北縣拍賣金額合併計算，我後來將拍賣
        所得扣掉利息58,060元，也扣掉聲請法院執行的費用
        2,000 元，剩下51,779元，我有匯款給丙○○，匯款金
        額5 萬2 千元，97年2 月1 日匯款的。」、「（問：有
        無司機名單，出車車次相關資料？）運到虎尾的車只有
        1 臺車，來回載3 次，運到臺北的有2 臺車，其中1臺
        車有子車，因為去臺北只能載一趟而已。」、「在現場
        有點1 次，載去市場後，又有點1 次，我請2 家來出豬
        隻，這位沈鈴凰出2 臺車到臺北，載了280 頭豬隻，另
        1 家出1 臺車，3 個車次，共125 頭豬隻，載到虎尾肉
        品市場。」（偵卷第7 、8 、20頁）均明確陳稱總共載
        運405 頭豬走，其中到虎尾的1 臺車來回載了3 次共
        125 頭豬，另外2 臺車到臺北各僅一車次，載了280 頭
        豬等情。
      2.此觀雲林縣肉品市場供應人計價單（警卷第34頁至第36
        頁），記載97年1 月30日大屯養豬合作社，有46、45、
        34共125 頭豬；臺北縣肉品市場供應人交易明細表（警
        卷第39頁至第44頁），記載97年1 月30日大屯養豬合作
        社，有105 、105 、70共280 頭豬，而依保證責任雲林
        縣大屯養豬生產合作社銷售明細表，大屯養豬生產合作
        社應給予會員劉朝維雲林虎尾、臺北，扣除各項費用後
        共2,015,889 元（計算式：210,040 ＋200,335 ＋
        184,969 ＋535,983 ＋519,042 ＋365,520＝2,015,889
        元）（警卷第45頁），再扣除要貼4,050 元（見警卷第
        45頁下方手寫部分），共計2,011,839 元。是與劉朝維
        上開陳述相符。
      3.再上開2,011,839 元扣除欠款1,900,000 元後，剩餘
        111,839 元，劉朝維也明確交代再扣掉利息58,060元，
        及聲請法院執行的費用2,000 元，剩下51,779元，劉朝
        維因而於97年2 月1 日匯款52,000元給被告，亦有京城
        銀行匯款委託書（警卷第32頁）在卷可考。
      4.就此，同行前往載豬隻之沈鈴凰亦於97年4 月22日檢察
        官訊問時具結證稱：「（問：出豬隻有幾臺車？）我們
        出2 臺車，另外1 家是虎尾的，他出3 臺車。」（偵卷
        第20頁），此亦與檢察官於97年4 月22日、本院於97年
        12月22日審理時當庭勘驗養豬場路口監視器錄影情形相
        符（偵卷第19至23頁、本院卷97年12月22日審理筆錄第
        2至22頁）益顯。
      5.至於被告雖然一再辯稱劉朝維當天載走的豬隻不只405
        頭，而是約740 頭云云，然而被告並非全程都在現場，
        其根本不清楚載豬隻之過程，亦與上開卷證不符，空言
        指責，不足採信。
    (五)其餘335 頭豬隻係被告於97年1 月23日至97年1 月28日間
      所侵占變賣：
      1.由大成長城契約豬客戶飼養管理記錄表（本院卷第13至
        16頁）可知，大成公司第5 批豬隻於97年1 月22日被告
        與大成公司業務員甲○○會同前往確認尚有466 隻；第
        6 批豬隻於97年1 月22日被告與甲○○會同前往確認尚
        有467 隻，也就是說97年1 月22日時，被告養豬場內應
        有大成公司之豬隻933 頭，復為被告所坦認在卷，可以
        認定。
      2.再上述可知，劉朝維於97年1 月29日當天僅載運405 頭
        豬隻，然而被告與甲○○97年1 月30日前往確認時，卻
        只剩下193 頭，也就是在97年1 月22日至97年1 月30
        日之間，憑空短少了740 頭。而劉朝維既然只載運其中
        405 頭豬隻，則其餘短少之335 頭（計算式：740 －
        405 ＝335）自然是被其他人所竊取或侵占變賣了。
      3.而被告既然將其所持有之大成公司其中405 頭豬隻，當
        作抵債工具的任由劉朝維販賣抵債，剩餘款項匯給被告
        自己收下，可以想見，其他355 頭也極有可能因為被告
        欠債或需錢，在97年1 月22日與甲○○會同確認後之97
        年1 月23日起，迄劉朝維97年1 月29日前來載豬前之97
        年1月28日間某日，自行或委由他人變賣換現。
      4.更何況被告也供稱其外並沒有其他人來載豬（警卷第20
        頁），也未曾提及豬隻在這段時間內曾經失竊等情益明
        。
    (六)綜上，本案事證明確，被告侵占犯行堪以認定，應依法論
      科。
二、論罪科刑之理由：
    (一)被告丙○○與大成公司簽約，為大成公司飼養豬隻，豬隻
      復為大成公司所有，則被告因契約關係而持有上開豬隻，
      自屬業務上所持有之物。是核被告丙○○事實欄一、(一)、
      (二)所為，分係犯刑法第336 條第2 項業務侵占罪。
    (二)又其所犯如上所述各罪，犯意各別，應予分論併罰。
    (三)爰審酌被告並無前科，有臺灣高等法院被告前案紀錄表1
      份附卷可考，被告丙○○與大成公司簽約，以大成公司提
      供之豬隻及飼料，代為飼養豬隻，竟因積欠劉朝維金錢，
      將所持有之大成公司之豬隻，供作抵債之用，並另行侵占
      豬隻，及犯後矢口否認，態度不佳，未見悔意，復未與大
      成公司達成和解或為何賠償等犯罪之動機、目的、手段及
      造成之損害等一切情狀，量處如主文所示之刑，並定其應
      執行之刑。
三、據上論斷，依刑事訴訟法第299 條第1 項前段，刑法第336
    條第2 項、第51條第5 款，刑法施行法第1 條之1 ，判決如
    主文。
本案經檢察官乙○○到庭執行職務
中    華    民    國    98    年    1     月    6     日
                  刑事第三庭審判長法  官  林輝煌
                                  法  官  蕭雅毓
                                  法  官  李貞瑩
以上正本證明與原本無異。
如不服本判決應於收受送達後十日內向本院提出上訴書狀，並應
敘述具體理由；其未敘述上訴理由者，應於上訴期間屆滿後二十
日內向本院補提理由書（均須按他造當事人之人數附繕本）「切
勿逕送上級法院」。
                                  書記官  金雅芳
中    華    民    國    98    年    1     月    6     日
附錄本案論罪科刑法條全文
中華民國刑法第336條
（公務公益侵占罪、業務侵占罪）
對於公務上或因公益所持有之物，犯前條第 1 項之罪者，處 1
年以上 7 年以下有期徒刑，得併科 5 千元以下罰金。
對於業務上所持有之物，犯前條第 1 項之罪者，處 6 月以上
5 年以下有期徒刑，得併科 3 千元以下罰金。
前二項之未遂犯罰之。


司法院資訊處製作；財團法人民間司法改革基金會備份。
